臺灣嘉義地方法院民事小額判決
110年度朴小字第228號
原      告  摩根聯邦資產管理股份有限公司

法定代理人  李文明  
訴訟代理人  吳棋笙  
被      告  李清輝  



上列當事人間請求清償債務事件，經臺灣雲林地方法院移送前來
，本院於民國110年10月27日言詞辯論終結，判決如下：
    主  文
被告應給付原告新台幣（下同）33,459元，及其中29,686元自民
國95年2月28日起至104年8月31日止，按週年利率百分之20計算
之利息，另自104年9月1日起至清償日止，按週年利率百分之15
計算之利息。
訴訟費用1,000元由被告負擔。
本判決第1項得假執行。
    事實及理由
一、原告主張：被告於93年10月5日向聯邦商業銀行股份有限公
    司（下稱聯邦銀行）申請貸款最高約定額度300,000元，可
    動用額度30,000元之現金卡，並簽立國民現金申請書、綜合
    約定書。依綜合約定書第一篇國民現金貸款約定事項第5條
    約定，利息按週年利率18.25%計算，且每月應依綜合約定書
    第一篇國民現金貸款約定事項第7條第3項之方式攤還，如遲
    延履行，依綜合約定書第一篇國民現金貸款約定事項第8條
    後段規定，於遲延期間按週年利率20%計算遲延利息。嗣被
    告於上開額度內陸續借款，惟自94年7月9日起即未依約還款
    ，尚積欠借款本金29,686元、積欠息3,473元、違約金289元
    、提領費300元，合計33,748元未為清償。嗣聯邦銀行將本
    件債權讓與原告，經原告催討後被告仍未置理。爰依消費借
    貸及債權讓與之法律關係請求被告給付等語，並聲明：如主
    文第1項所示（本院卷第32頁）。
二、被告則辯以：對於原告主張被告有申請本件現金卡並積欠上
    開金額沒有意見，惟被告現在監服刑，無能力還款，待原告
    執行完畢會找工作，清償積欠原告之債務等語，並聲明：原
    告之訴駁回。
三、原告主張之事實，業據其提出國民現金申請書暨綜合約定書
    、債權讓與證明書、債權讓與公告、現金貸款融資查詢等件
    為證，復為被告所不爭執，堪信原告主張為真實。被告固辯
    稱現在監服刑中，無能力清償云云，然縱此情屬實，亦屬履
    行及清償能力之問題，與被告依約應負清償責任無涉，尚難
    構成拒絕給付之原因，被告所辯，洵無足採。從而，原告依
    兩造間消費借貸及債權讓與之法律關係，訴請被告清償如主
    文第1項所示之金額及利息，為有理由，應予准許。
四、本件係適用小額訴訟程序所為被告敗訴之判決，爰依民事訴
    訟法第436條之20規定，應職權宣告假執行。
五、本件訴訟費用，確定為第一審裁判費1,000元，依民事訴訟
    法第78條之規定，由被告負擔。
中　　華　　民　　國　　110 　年　　11　　月　 　9　　日
                           臺灣嘉義地方法院朴子簡易庭
                                  法　官　陳美利
以上正本係照原本作成。
如不服本判決，應於送達後20日內向本庭（嘉義市○○路000○0
號）提出上訴狀並表明上訴理由，如於本判決宣示後送達前提起
上訴者，應於判決送達後20日內補提上訴理由書（均須按他造當
事人之人數附繕本）。如委任律師提起上訴者，應一併繳納上訴
審裁判費。
對於小額程序之第一審判決之上訴，非以其違背法令之理由，不
得為之。且上訴狀內應記載表明（一）原判決所違背之法令及其
具體內容。（二）依訴訟資料可認為原判決有違背法令之具體事
實者。 
中　　華　　民　　國　　110 　年　　11  　月　 　9　　日
                                  書記官  林金福